ACORDAO-COMPLETO-2387022

ACÓRDÃO DE RELAÇÃO

ACÓRDÃO DE RELAÇÃO 3105/2019 ATA 49/2019 - PLENÁRIO

Acórdão 3105/2019-TCU-Plenário
Os Ministros do Tribunal de Contas da União, reunidos em sessão extraordinária do Plenário, ACORDAM, por unanimidade, com fundamento nos arts. 1º, inciso V, e 39, inciso II, da Lei nº 8.443/1992, c/c os arts. 143, inciso II, e 260, § 5º, do Regimento Interno, e de acordo com os pareceres emitidos nos autos, em:
a) considerar legais para fins de registro o ato de alteração de aposentadoria emitido em favor de Edson Lombardi Villela (XXX.661.628-XX) , o ato inicial de aposentadoria emitido em favor de Izaltina Baptista (XXX.344.248-XX) e o ato inicial de aposentadoria emitido em favor de Jorge Manoel Buchdid Amarante (XXX.232.218-XX) ;
b) considerar legal o ato inicial de aposentadoria de Giuseppina Maria Patavino (XXX.946.798-XX) , sem prejuízo de efetuar a determinação adiante especificada, nos termos do § 2º do art. 6º da Resolução TCU 206/2007, tendo em vista que o ato submetido ao exame desta Corte, a despeito de não apresentar irregularidade na versão que lhe foi encaminhada, encontra-se atualmente dando ensejo a pagamentos irregulares no tocante à proporcionalidade dos proventos;
c) efetuar as determinações adiante especificadas:
1. Processo TC-Processo 016.244/2019-2 (APOSENTADORIA) 
	1.1. Interessados: Edson Lombardi Villela (XXX.661.628-XX) ; Giuseppina Maria Patavino (XXX.946.798-XX) ; Izaltina Baptista (XXX.344.248-XX) ; Jorge Manoel Buchdid Amarante (XXX.232.218-XX) ; Jose Fernandes Cordeiro (XXX.810.928-XX) 
	1.2. Órgão/Entidade: Núcleo Estadual do Ministério da Saúde no Estado de São Paulo
	1.3. Relator: Ministro Benjamin Zymler
	1.4. Representante do Ministério Público: Procurador Rodrigo Medeiros de Lima
	1.5. Unidade Técnica: Secretaria de Fiscalização de Pessoal (SEFIP) .
	1.6. Representação legal: não há.
	1.7. Determinações:
	1.7.1. à Sefip, para que proceda ao destaque do ato inicial de aposentadoria emitido em favor de Jose Fernandes Cordeiro (XXX.810.928-XX) , a fim de que seja analisada a legitimidade do enquadramento do referido servidor no regime jurídico único instituído pela Lei 8.112/1990, considerando-se o disposto na Lei 13.026/2014 e o que vem sendo debatido nos autos da ADIN 5.554/DF, em trâmite perante o Supremo Tribunal Federal;
	1.7.2. ao Núcleo Estadual do Ministério da Saúde no Estado de São Paulo, para que, no prazo de 15 (quinze) dias, efetue a correção da proporcionalidade dos proventos que vêm sendo atualmente pagos à interessada Giuseppina Maria Patavino (XXX.946.798-XX) , conforme asseverado pelo Ministério Público junto a esta Corte de Contas em sua manifestação;
	1.7.3. à Sefip, para que monitore o cumprimento da determinação constante do subitem 1.7.2 acima, representando a este Tribunal em caso de descumprimento.

Edson Lombardi Villela (XXX.661.628-XX); Giuseppina Maria Patavino (XXX.946.798-XX); Izaltina Baptista (XXX.344.248-XX); Jorge Manoel Buchdid Amarante (XXX.232.218-XX); Jose Fernandes Cordeiro (XXX.810.928-XX)

AUGUSTO SHERMAN

não há.

Procurador Rodrigo Medeiros de Lima

APOSENTADORIA (APOS)

Secretaria de Fiscalização de Pessoal (SEFIP).